---
title: "Time Series"
author: "Thomas Selhorst"
date: "21. Mai 2015"
output: html_document
---
```{r,echo=FALSE,results='hide'}
library(lubridate)
library(zoo)
library(dygraphs)
```


##Einleitung
In diesem Dokument wird die Visualisierung und Bearbeitung von Zeitreihen vorgestellt. Zeitreihen verknüpfen *time stamps* mit Daten, die den Zeitpunkten zugeordnet sind. Hier sind Zeitpunkte Datumsangaben im Format %Y-%m-%d (Jahr, Monat, Tag).

Es werden Beispieldaten eingelesen, um die Erstellung und Visualisierung von Zeitreihen zu demonstrieren. Der Datensatz beschreibt zeitaufgelöst die Anzahl der Tierbewegungen (die Anzahl der gehandelten Tiere [Stück]) zu einem Knoten und aus dem Knoten heraus in inem Handelsnetzwerk.

Die Variablen sind:

  * **Date** kalendarisches Datum
  * **Vol_in** Volumne der zugekauften Tiere (Stk)
  * **Vol_out** Volumen der verkauftern Tiere (Stk)
  * **Freq_in** Anzahl der eingehenden Handelskontakte
  * **Freq_out** Anzahl der ausgehende Handelskontakte
  
```{r}
data <- read.csv(file = "./Data/trade.csv",
                 sep=',',
                 header=TRUE)
str(data)
```


Die vorgestellte Vorgehensweise indentifiziert Date als Faktor. Die erforderliche Umwandlung in ein Datum und die Erstellung eines Zeitreihen Objektes erfolgt unter Verwendung der Bibliotheken [lubridate](<http://cran.r-project.org/web/packages/lubridate/lubridate.pdf>) und [zoo](<http://cran.r-project.org/web/packages/zoo/zoo.pdf>).

```{r}
library(lubridate)
library(zoo)
data$Date <- ymd(data$Date)
str(data)

Freq_in.ts <- zoo(data$Freq_in, order.by=data$Date)
Freq_out.ts <- zoo(data$Freq_out, order.by=data$Date)
Vol_in.ts <- zoo(data$Vol_in, order.by=data$Date)
Vol_out.ts <- zoo(data$Vol_out, order.by=data$Date)
```

Die Zeitreihen Objekte können über [dygraph](<http://rstudio.github.io/dygraphs/index.html>) weiterverarbeitet werden.
```{r}
library(dygraphs)
dygraph(Freq_out.ts) %>%
  dyRangeSelector() %>%      # add range selector
  dyRoller(rollPeriod = 7)   # add roller (average over period, e.g. 7 days)
```

## Details
> Zusammenfassung von Zeitreihen und Achsenbeschriftung

```{r}
Freq.ts <- cbind(Freq_in.ts, Freq_out.ts)
dygraph(Freq.ts) %>%
  dyRangeSelector() %>%      # add range selector
  dyRoller(rollPeriod = 7) %>%   # add roller (average over period, e.g. 7 days)  
  dyAxis("y", label = "Trade Frequency")
```

